【裁判字號】    97,訴,1108
【裁判日期】    970620
【裁判案由】    清償借款
【裁判全文】
臺灣臺中地方法院民事判決              97年度訴字第1108號
原      告  臺灣新光商業銀行股份有限公司
法定代理人  乙○○
訴訟代理人  甲○○
被      告  丙○○
上列當事人間請求清償借款事件，本院於民國97年6月16日言詞
辯論終結，判決如下：
    主      文
被告應給付原告新臺幣伍拾捌萬玖仟伍佰陸拾參元，及自民國96
年12月27日起至清償日止按年息百分之四點八八計算之利息，暨
自民國97年1月28日起至清償日止，逾期六個月以內者，按上開
利率百分之十；逾期超過六個月以上者，就超過部分，按上開利
率百分之二十計算之違約金。
訴訟費用新臺幣陸仟參佰玖拾元，由被告負擔。
本判決得假執行。
    事實及理由
一、原告主張：被告於民國94年4月27日向原告借款新臺幣（下
    同）90萬元，約定清償日期為101年4月27日清償，依年金法
    按月平均攤還本息，並隨原告定儲利率指收變動而調整，目
    前適用利率為年利率百分之4.88，如未按月繳付本息或到期
    不履行債務時，除喪失期限利益及應償還現欠本金外，並自
    逾期日起六個月內按原利率百分之十，超過六個月以上按原
    利率百分之二十計算違約金。未料被告借款後，自96年12月
    27日起即未再依約攤還本息，所有借款債務視為全部到期。
    嗣經原告催討，被告均未置理。爰提起本件訴訟，並聲明如
    主文第一、二項所示。
二、被告對原告之請求，於言詞辯論期日為認諾。
三、按當事人於言詞辯論時為訴訟標的之捨棄或認諾者，應本於
    其捨棄或認諾為該當事人敗訴之判決，民事訴訟法第384條
    定有明文。經查：被告於97年6月16日言詞辯論時，對原告
    依消費借貸關係所為之請求為認諾，依前揭規定，本院自應
    本於被告之認諾為其敗訴之判決。從而原告請求被告應給付
    589,563元，及自96年12月27日起至清償日止按年息百分之
    4.88計算之利息，暨自97年1月28日起至清償日止，逾期六
    個月以內者，按上開利率百分之十；逾期超過六個月以上者
    ，就超過部分，按上開利率百分之二十計算之違約金，為有
    理由，應予准許。
四、次按本於被告認諾所為之判決，法院應依職權宣告假執行，
    民事訴訟法第389條第1項第1款亦有明定。本件既係本於被
    告認諾所為之判決，爰依職權宣告假執行。
五、本件訴訟費用計6,390元，應由敗訴之被告負擔。
六、訴訟費用負擔及宣告假執行之依據：民事訴訟法第78條、第
    389條第1項第1款。
中    華    民    國    97    年    6     月    20    日
                  民事第三庭    法  官  游文科
正本係照原本作成。
如對本判決上訴，須於判決送達後20日內向本院提出上訴狀。
中    華    民    國    97    年    6     月    20    日
                                書記官


司法院資訊處製作；財團法人民間司法改革基金會備份。
